【裁判字號】    89,易,79
【裁判日期】    890531
【裁判案由】    詐欺
【裁判全文】
臺灣基隆地方法院刑事判決                            八十九年度易字第七九號
    公  訴  人  臺灣基隆地方法院檢察署檢察官
    被      告  丙○○
                甲○○
右列被告因詐欺案件，經檢察官提起公訴( 八十八年度偵字第五三六六號 )，本院判
決如左：
    主      文
丙○○、甲○○共同意圖為自己不法之所有，以詐術使人將本人之物交付，各處有期
徒刑伍月。
    事      實
一、丙○○及甲○○均明知渠等無支付能力，竟共同意圖為自己不法之所有，於民國
    八十八年三月六日，二人將發生事故之甲○○所有Ｓ九─五五五三號（發生事故
    時是由丙○○駕駛）及被擦撞之不詳姓名之人所有車牌Ｇ三─五四八七號二部自
    用小客車，開至基隆市○○路一六九之一號乙○○所經營之輝達汽車有限公司（
    下稱輝達公司）修理，迨同年四月間修理完畢後，游飛達即通知丙○○及甲○○
    二人給付修理費共計新台幣（下同）三十五萬元，丙○○及甲○○佯稱一時無法
    以現金付款，先由甲○○簽發一張三十五萬元本票交與乙○○，旋再以彼等約好
    由甲○○負擔二十萬元，丙○○負擔十五萬元為由，由甲○○交付發票人黃清柱
    付款人萬泰商業銀行北門分行八十八年五月二十五日期，票號ＢＢ000000
    0號，面額二十萬元之支票一紙及由丙○○簽發八十八年五月二十八日期，票號
    ０四一二二七號，面額十五萬元之本票一紙，換回甲○○簽發之三十五萬元本票
    以之取信乙○○，使乙○○陷於錯誤，將上述二部已修好之車輛交付丙○○及甲○○二人開走，事後丙○○又持發票人為高明華，付款人第一商業銀行敦化分行
    ，八十八年六月二十日期，票號ＰＡ0000000號，面額十五萬元之支票，
    至該公司欲換回其所簽發之十五萬元本票，由該公司會計小姐收下後，因乙○○
    不在，而未將本票交還丙○○，嗣該等支票屆期，經乙○○提示，二十萬元之支
    票因已遭拒絕往來，十五萬元之支票，因印鑑不符，均遭退票，本票亦不兌現，
    丙○○及甲○○且均逃逸無，乙○○始悉受編。
二、案經輝達公司負責人乙○○訴由台灣基隆地方法院檢察署檢察官偵查起訴。
    理      由
一、訊據被告丙○○、甲○○對於在前揭時地將該二部肇事車輛交與輝達公司修護，
    修護費用未付之事實固不諱言，但均否認有詐欺之犯意，辯稱，因為無錢償還盼
    能分期付款云云，惟查前開事實，不但已據告訴人輝達公司負責人乙○○於偵審
    中指訴綦詳，且被告等二人所交付由告訴人收執之前開支票，屆期經告訴人提示
    ，均以已拒絕往來或印鑑不符而遭退票，本票亦不兌現，被告等並避不見面，經
    檢察官提起公訴後，亦迭經傳喚無著，經通緝後始被緝獲到案，且被告等復坦承
    無錢可還，要求告訴人准予分期，顯見渠等將車輛交付修理之際，即明知無支付
    能力而有詐欺之意圖，灼然明甚，所辯無非企圖卸責之詞，不足採信，犯行均堪
    認定。
二、核被告等所為，係犯刑法第三百三十九條第一項之詐欺取財罪，被告二人間有犯
    意之聯絡及行為之分擔，均為共同正犯。審酌被告二人均有賭博前科（均經判處
    罰金）品行並非端正，及犯罪動機、手段、所生損害，犯後逃逸無經通緝始獲
    案，又不坦承犯罪，並無悔意各情，分別量處如主文所示之刑，用示懲儆。
據上論斷，應依刑事訴訟法第二百九十九條第一項前段、刑法第二十八條、第三百三
十九條第一項、罰金罰鍰提高標準條例第一條判決如主文。
本案經檢察官蔡和憲到庭執行職務。
中      華      民      國      八十九      年      五    月    三十一  日
                              臺灣基隆地方法院刑事第一庭
                                      法  官  洪  政  雄
右正本證明與原本無異。
對於本件判決如有不服，應於收受送達後十日內，向本院提出上訴狀，上訴於臺灣高
等法院，並按他造當事人之人數附具繕本。
                                      書記官  鄒  秀  賢
中      華      民      國      八十九      年      六    月      二    日
附錄論罪法條：
刑法第三百三十九條第一項：
意圖為自己或第三人不法之所有，以詐術使人將本人或第三人之物交付者，處五年以
下有期徒刑、拘役或科或併科一千元以下罰金。


司法院資訊處製作；財團法人民間司法改革基金會備份。
